【裁判字號】    98,易,1533
【裁判日期】    990128
【裁判案由】    竊盜
【裁判全文】
臺灣高雄地方法院刑事判決              98年度易字第1533號
公  訴  人  臺灣高雄地方法院檢察署檢察官
被      告  甲○○
            戊○○
            丙○○
上列被告等因竊盜案件，經檢察官提起公訴（98年度偵字第3440
號），本院判決如下：
    主  文
甲○○犯夜間侵入住宅竊盜罪，累犯，處有期徒刑陸月，如易科
罰金，以新臺幣壹仟元折算壹日。
丙○○教唆犯夜間侵入住宅竊盜罪，累犯，處有期徒刑柒月。
戊○○犯收受贓物罪，累犯，處有期徒刑參月，如易科罰金，以
新臺幣壹仟元折算壹日。
    事  實
一、甲○○前因詐欺案件，經本院以93年度易字第1679號判處有
    期徒刑5 月確定，甫於民國95年1 月1 日縮刑期滿執行完畢
    。丙○○前因施用毒品案件，經臺灣高等法院高雄分院93年
    度上訴字第558 號判處有期徒刑9 月、5 月，應執行有期徒
    刑1 年；又因施用毒品案件，經本院93年度訴字第3355號判
    處有期徒刑8 月、4 月，應執行有期徒刑11月確定；復因施
    用毒品案件，經本院94年度訴字第2189號判處有期徒刑1 年
    、4 月，應執行有期徒刑1 年2 月確定，嗣因減刑，經本院
    96年度聲減字第1879號裁定減為有期徒刑6 月、2 月，應執
    行有期徒刑7 月確定，上開數罪合併執行，甫於96年7 月30
    日縮刑期滿執行完畢。戊○○前因強制性交、傷害案件，經
    本院91年度訴字第509 號判處有期徒刑5 年、4 月，應執行
    有期徒刑5 年2 月，嗣因減刑，經本院96年度聲減字第2191
    號裁定減為有期徒刑5 年、2 月，應執行有期徒刑5 年，於
    97年2 月1 日縮短刑期假釋出監，甫於97年6 月22日因假釋
    期滿未經撤銷視為執行完畢。詎渠等均不知悔改，丙○○於
    97年12月5 日18時30分前某時，騎乘機車搭載甲○○行經高
    雄縣美濃鎮○○路時，竟基於教唆夜間侵入住宅竊盜之犯意
    ，告知甲○○位於高雄縣美濃鎮○○路○段127 巷3 號之乙○○住處，該戶人家會於每週五晚間外出擺夜市而無人在家
    之資訊，唆使甲○○至乙○○上開住處行竊。甲○○得知上
    開資訊後，竟意圖為自己不法之所有，於同日夜間18時30
    分許，獨自前往乙○○上址住處，由後門侵入乙○○住宅，
    竊取乙○○所有之金項鍊2 條、白金項鍊1 條、戒指5 只、
    金元寶1 個、現金新台幣（下同）5,000 元、鑽石5 顆、美
    金65元、50元紀念鈔1 張、10元硬幣紀念幣4 個、新加坡硬
    幣10分1 個、鈦金屬手環1 個、手鍊裝飾品1 條、別針1 個
    等物得手離開後，告知丙○○其行竊之事。再於97年12月6
    日某時，由丙○○駕車搭載甲○○前往高雄縣鳳山市某不詳
    金飾店變賣上開竊得之金飾、美金，得款約6 萬1000元後，
    由甲○○陸續分款共2 萬5,000 元現金給丙○○。惟丙○○
    因認甲○○竊得財物之價值不止於此，乃找人向甲○○索討
    贓款，甲○○遂於97年12月12日某時，在高雄縣美濃鎮○○
    路○段306 號戊○○經營之卡拉OK店，委請戊○○出面協調
    ，並將上開竊得財物中之白金項鍊1 條、白金鑽戒2 只、別
    針1 個交予戊○○作為報酬，戊○○明知甲○○交付之物品
    係贓物，仍基於收受贓物之犯意，而收受之。甲○○嗣後於
    97年12月15日，在有偵查犯罪權限之機關或人員尚未發覺其
    為上開竊案之犯罪行為人前，主動向警方自首供承上情，並
    接受裁判。經警循線於97年12月15日19時15分許，在高雄縣
    美濃鎮○○街58號，扣得50元紀念鈔1 張、10元硬幣紀念幣
    4 個、新加坡硬幣10分1 個、鈦金屬手環1 個、手鍊裝飾品
    1 條等物；復於同日22時許，在戊○○位於高雄縣美濃鎮○○路○段306 號住處，扣得白金項鍊1 條、白金鑽戒2 只、
    別針1 個等物，始悉上情。
二、案經乙○○訴由高雄縣政府警察局旗山分局報請臺灣高雄地
    方法院檢察署檢察官偵查起訴。
    理  由
壹、程序方面（證據能力之判斷）：
一、證人即共同被告甲○○於警詢陳述之證據能力：
  (一)按被告以外之人於檢察事務官、司法警察官或司法警察調查
    中所為之陳述，與審判中不符時，其先前之陳述具有較可信
    之特別情況，且為證明犯罪事實存否所必要者，得為證據，
    刑事訴訟法第159 條之2 定有明文。證人即共同被告甲○○
    於警詢時證稱：伊拿白金項鍊1 條、白金鑽戒2 只、別針1
    個給戊○○，是伊要戊○○幫伊處理伊與丙○○分贓問題，
    戊○○知道伊拿給他之物品是贓物，伊有告知戊○○等語（
    見臺灣高雄地方法院98年度偵字第3440號卷《下稱偵查卷》
    第11頁），惟於本院審理時改證稱：伊送被告戊○○戒指等
    物時，沒有告訴戊○○那是贓物，後來伊說要請戊○○幫忙
    排解伊與丙○○之間分贓事情，戊○○沒有答應云云（見本
    院98年度易字第1533號卷《下稱本院卷》第81頁），其先前
    於警詢之陳述，有與本院審判中陳述不符之情形，本院審酌
    證人甲○○於本院證述時，並不否認其警詢陳述之真實性（
    見本院卷第84、86頁），佐以警方於證人甲○○警詢時，已
    踐行告知義務，查無違法取供之情事，且係證人甲○○主動
    向警方自首所為陳述，尚未受到外界干擾，較無來自共同被
    告同庭在場之壓力而出於虛偽不實之指證，或事後串謀而故
    為迴護其他被告之機會，在客觀上應具有較可信之特別情況
    ，且亦為證明其他被告犯罪事實存否所必要，依上揭規定，
    證人甲○○於警詢中之陳述自有證據能力。
二、證人即共同被告丙○○、證人乙○○於警詢時陳述之證據能
    力：
  (一)按被告以外之人（包括證人、鑑定人、告訴人、被害人及共
    同被告等）於審判外之陳述雖不符刑事訴訟法第159 條之1
    至之4 等4 條之規定，而經當事人於審判程序同意作為證據
    ，法院審酌該言詞陳述或書面陳述作成時之情況，認為適當
    者，亦得為證據；當事人、代理人或辯護人於法院調查證據
    時，知有刑事訴訟法第159 條第1 項不得為證據之情形，而
    未於言詞辯論終結前聲明異議者，視為有前項之同意，同法
    第159 條之5 定有明文。
  (二)查證人即共同被告丙○○於警詢時之陳述，固係被告甲○○
    、戊○○以外之人於審判外之言詞陳述，證人乙○○於警詢
    時之陳述，固係被告3 人於審判外之陳述，但被告甲○○於
    本院業經交互詰問，且檢察官、被告於言詞辯論終結前就證
    人丙○○、乙○○於警詢時陳述之證據能力亦未聲明異議（
    見本院卷第92至93、95頁），本院審酌並無其他證據可認上
    開言詞陳述不具任意性，亦無有故為不利被告之情形，且上
    開言詞陳述均係查獲後即時所為，是其虛偽性及錯誤性較無
    可能，是依該上開言詞陳述作成時之情況，認為適當，依刑
    事訴訟法第159 條之5 第2 項規定，自得為證據。
三、證人即共同被告甲○○於偵查中陳述之證據能力：
    按被告以外之人於偵查中向檢察官所為陳述，除顯有不可信
    之情況者外，得為證據，同法第159 條之1 第2 項定有明文
    。證人即共同被告甲○○於檢察官偵查中所為之陳述，業經
    具結而為證述，查無檢察官在偵查時有不法取供之情形，且
    證人甲○○業經本院行交互詰問程序，被告戊○○、丙○○
    之對質詰問權已獲得保障，依上說明，證人甲○○於偵查中
    之證詞自具有證據能力。
貳、實體方面：
一、訊據被告甲○○對於在上開時、地，夜間侵入告訴人乙○○
    住處竊取上開財物之事實，被告丙○○對於教唆被告甲○○
    至乙○○住處行竊，並於事後分得贓款2 萬5 千元之事實均
    坦承不諱，被告戊○○固不否認有於97年12月12日，在其經
    營之卡拉OK店收受被告甲○○交付之白金項鍊1 條、白金鑽
    戒2 只、別針1 個之事實，惟矢口否認有何收受贓物之犯行
    ，辯稱：因被告甲○○表示其有經營飾品買賣，故接受甲○○贈與該等物品，甲○○未告知伊該等物品之來源，伊不知
    該等物品為贓物云云。
二、經查：
  (一)被告甲○○部分：
  1.被告甲○○於97年12月5 日夜間18時30分許，前往乙○○上
    開住處，由後門侵入上址告訴人乙○○住宅，竊取告訴人所
    有之金項鍊2 條、白金項鍊1 條、戒指5 只、金元寶1 個、
    現金5,000 元、鑽石5 顆、美金65元、50元紀念鈔1 張、10
    元硬幣紀念幣4 個、新加坡硬幣10分1 個、鈦金屬手環1個
    、手鍊裝飾品1 條、別針1 個等物。嗣於同年月15日在有偵
    查犯罪權限之機關或人員尚未發覺其為本件竊案之犯罪行為
    人前，主動向警方自首，警方遂循線於同日19時15分許，在
    高雄縣美濃鎮○○街58號，扣得50元紀念鈔1 張、10元硬幣
    紀念幣4 個、新加坡硬幣10分1 個、鈦金屬手環1 個、手鍊
    裝飾品1 條等物；復於同日22時許，在被告戊○○位於高雄
    縣美濃鎮○○路○段306 號住處，扣得白金項鍊1 條、白金
    鑽戒2 只、別針1 個等物之事實，業據被告甲○○於警詢、
    偵查及本院均供承在卷（見偵查卷第6 至7 、10、71頁、本
    院卷第10頁），核與證人即告訴人於警詢證述其上址住處失
    竊之時間、財物等情（見偵查卷第16至19頁）大致相符，並
    有搜索扣押筆錄、扣押物品目錄表各2 份、贓物認領保管單
    1 紙及查獲贓物之照片20張（見偵查卷第20至29、32、35至
    42頁）在卷為佐。足認被告甲○○自白與事實相符，被告甲○○夜間侵入住宅竊盜犯行堪以認定，應依法論科。
  2.公訴意旨雖謂被告甲○○係與被告丙○○共同基於意圖為自
    己不法所有之犯意聯絡，謀議由被告甲○○前往告訴人上址
    住處行竊云云。惟被告甲○○於警詢時供稱：沒有共犯等語
    （見偵查卷第6 頁），於本院供稱：伊未與丙○○計畫一起
    去行竊，是丙○○告訴伊那天晚上乙○○不在家，伊才臨時
    起意去偷東西等語（見本院卷第97頁），核與證人丙○○於
    本院證稱：伊當天告訴甲○○，乙○○每逢週五會去夜市擺
    攤，甲○○沒有答應伊要共同行竊，他進去行竊後，才打電
    話告訴伊他有去偷；伊與甲○○未約定行竊後如何分贓，伊
    不知道甲○○準備何時行竊等語（見本院卷第88頁）相符，
    則因無證據證明被告甲○○與被告丙○○於本件竊盜案有共
    同實行犯罪之行為，或有何事前共同謀議之情事，應認本件
    竊盜案係由被告甲○○單獨所為，與被告丙○○無共同正犯
    之關係。
  (二)被告丙○○部分：
  1.被告丙○○於97年12月5 日18時30分前某時，騎乘機車搭載
    被告甲○○行經高雄縣美濃鎮○○路時，告知被告甲○○位
    於高雄縣美濃鎮○○路○段127 巷3 號之告訴人乙○○住處
    於週五時會外出擺夜市而無人在家之資訊，唆使被告甲○○
    至告訴人上址住處行竊。同日18時30分許，被告甲○○即至
    告訴人上址住處行竊之事實，業據被告丙○○於偵查及本院
    供承在卷（見偵查卷第75頁、本院卷第87至89、99至100 頁
    ），核與證人即共同被告甲○○於警詢時證稱：伊於97年12
    月5 日18時30分許至高雄縣美濃鎮○○路○段127 巷3 號竊
    取他人財物，因該住戶晚上在夜市擺攤，故伊至該處竊取財
    物，是丙○○告訴伊該住戶晚上不在家比較好偷，丙○○未
    一起前往偷竊或把風等語（見偵查卷第10、6 至7 頁），於
    偵查中證述：伊於97年12月5 日晚上去竊盜時，是丙○○告
    訴伊那裡有一家比較好偷，詳細住址伊忘記了，伊偷到黃金
    項鍊、鑽石、美金、飾品、金元寶、戒指等語（見偵查卷第
    71頁）大致相符，堪以認定。
  2.被告丙○○於97年12月6 日中午某時，開車搭載被告甲○○
    前往高雄縣鳳山市某不詳金飾店變賣前揭竊得之金飾及美金
    ，得款約6 萬1000元後，由被告甲○○分款共2 萬5,000 元
    現金給被告丙○○之事實，亦據被告丙○○於偵查及本院供
    述在卷（見偵查卷第78頁、本院卷第100 頁），核與證人即
    共同被告甲○○於警詢時證稱：伊竊得之金項鍊、金戒子及
    美金，是丙○○於97年12月6 日上午8 時許開車載伊去鳳山
    某珠寶店變現得款61000 元，丙○○說帶伊去變賣要分三分
    之一，所以丙○○分得25000 元；伊有告訴丙○○該些金飾
    是伊偷來的等語（見偵查卷第6 至7 頁）大致相符，固堪認
    定被告丙○○有事後分得被告甲○○變賣竊得金飾及美金所
    得款項中2 萬5 千元之情事。惟被告丙○○於本院供稱：伊
    告訴甲○○告訴人住處每週五晚上會出去擺夜市沒有人在家
    ，是臨時起意告訴他，要不要去偷由他自己決定，未與甲○○商量要一起行竊，無約定行竊後如何分贓，亦不知甲○○
    準備何時行竊，甲○○是當天晚上行竊後告訴伊有去告訴人
    住處行竊，隔天才拿金子找伊，叫伊載他去賣等語（見本院
    卷第88至89、99頁），核與證人甲○○於警詢時證述沒有共
    犯等語（見偵查卷第6 頁），於偵查中證述：伊於97年12月
    5 日晚上去竊盜，是丙○○告訴伊那一家比較好偷，伊與丙○○事先沒有約定如何分配等語（見偵查卷第71頁）相符，
    可知同案被告甲○○於上開時、地，夜間至告訴人住處行竊
    ，雖係因被告丙○○之唆使所致，然如前所述，並無證據證
    明被告丙○○與被告甲○○在實行本件竊盜案前有何事前謀
    議，或有何行為分擔之情事，則被告丙○○並無犯夜間侵入
    住宅竊盜罪之意思，應認僅構成夜間侵入住宅竊盜罪之教唆
    犯。公訴意旨謂被告丙○○所為係夜間侵入住宅竊盜罪之共
    同正犯云云，尚屬無據。
  (三)被告戊○○部分：
  1.警方於97年12月15日22時許，在被告戊○○位於高雄縣美濃
    鎮○○路○段306 號住所，所扣得白金項鍊1 條、白金鑽戒
    2 只、別針1 個，係同案被告甲○○於同年12月12日在被告
    戊○○經營之上址卡拉OK店交付與被告戊○○等情，業據被
    告戊○○於偵查及本院供述在卷（見偵查卷第67頁、本院卷
    第101 頁），核與證人即共同被告甲○○於偵查及本院證述
    ：伊約於行竊後1 週，在卡拉OK店拿白金項鍊1 條、白金鑽
    戒2 只、別針1 個給被告戊○○等語（見偵查卷第71頁、本
    院卷第82頁）大致相符，並有扣押筆錄、扣押物品目錄表各
    1份在卷為憑（見偵查卷第25至29頁）。
  2.被告戊○○收受共同被告甲○○交付上開竊得之白金項鍊1
    條、白金鑽戒2 只、別針1 個，係作為出面協調被告甲○○
    與丙○○間因分贓所生糾紛之代價，被告戊○○於收受上開
    物品時，經被告甲○○告知，已知悉該等物品為贓物等情，
    業據證人即共同被告甲○○於警詢、偵查及本院證述：伊在
    卡拉OK店拿白金項鍊1 條、白金鑽戒2 只、別針1 個給戊○○，是伊要戊○○幫伊處理伊與丙○○分贓問題，戊○○知
    道伊拿給他的物品是伊偷竊得來的，伊有告訴戊○○那些飾
    品是偷來的贓物等語（見偵查卷第11、71頁、本院卷第86頁
    ）在卷，亦堪認定。
  3.證人甲○○固於本院審判期日改證稱：伊拿白金項鍊1 條、
    白金鑽戒2 只、別針1 個給戊○○時，沒有告訴他上開物品
    是偷來的，伊要請被告戊○○幫忙排解伊與丙○○之間分贓
    之事情，戊○○沒有答應；伊於警詢及偵查中所述因伊有吃
    精神科之藥品，當時神智不清，伊於檢察官面前所述不實在
    ，伊沒有告訴戊○○上開首飾與本件竊盜案有關；伊於警詢
    時有吃海洛因、安眠藥，記憶比較模糊云云（見本院卷第81
    、83、86頁），惟觀諸證人甲○○97年12月15日、同年月16
    日警詢筆錄內容（見偵查卷第5 至12頁），其均能針對警察
    所提問題，逐一回答，未見有何因服用海洛因或安眠藥而影
    響其陳述之情形，且證人甲○○於公訴人行反詰問時證稱：
    是伊主動找戊○○，請他去找丙○○，有告知他為何丙○○
    會找伊要錢，伊說是因為伊去行竊產生糾紛，項鍊、戒指、
    別針是排解的酬勞；伊忘記有無告訴戊○○說拿給他的物品
    是贓物等語（見本院卷第83頁），陳述已有避重就輕之情形
    ，而證人甲○○於本院詢問時證稱：伊去自首時在警詢所述
    丙○○與戊○○認為伊所偷得之金項鍊、金戒指、美金變賣
    所得之現金太少，應該有30幾萬元等語實在，戊○○向伊要
    錢，叫伊1 個月內要拿5 萬元出來，總共要拿10萬元給他，
    伊拿不出錢，他們不相信伊偷來之物品價值沒那麼多，所以
    伊才去自首；伊於警詢、偵訊中所述是基於伊之認知據實陳
    述，伊於警詢時所述有告訴戊○○送給他之物品是偷來的等
    語實在等語（見本院卷第84、85、86頁），證述其於警詢、
    偵查中所述均據實陳述，參以證人即共同被告丙○○於本院
    證稱：伊分得變賣金飾之2 萬5 千元後，有找人去跟甲○○
    要錢，因為伊認為他行竊取得之財物價值不只這樣，戊○○
    有找過伊，要伊不要再向甲○○要錢，因為他沒有行竊得手
    那麼多錢等語（見本院卷第90頁），可知被告戊○○確有出
    面協調被告甲○○與被告丙○○因分贓所生糾紛之情事，證
    人甲○○上開證述被告戊○○沒有答應要為其排解與被告丙○○間分贓問題云云，顯非實在。則證人甲○○於本院翻異
    前詞，證述其未告知被告戊○○交付之上開物品為贓物云云
    ，應係事後迴護被告戊○○之詞，不足採信。
  4.再者，被告戊○○對其於97年12月12日收受同案被告甲○○
    交付之白金項鍊1 條、白金鑽戒2 只、別針1 個等物之原因
    ，於警詢時供稱：甲○○到伊家拿鑽石飾品說要送給伊，伊
    看蠻漂亮的想要送女朋友，所以就收下，伊不知道甲○○跟
    丙○○有何糾紛云云（見本院卷第14至15頁），於偵查中供
    稱：97年12月間甲○○拿白金項鍊1 條、白金鑽戒2 只、別
    針1 條送伊，他說有戒指可以給伊女朋友戴云云（見偵查卷
    第66頁），於本院準備程序時供稱：甲○○送伊戒指，伊自
    己認為那是夜市買的云云（見本院98年度審易字第2509號卷
    第77頁），於本院審理時則改稱：伊收受甲○○交付之白金
    項鍊1 條、白金鑽戒2 只、別針1 個，係因甲○○說他有作
    飾品買賣，他沒有說上開飾品來源，沒有提及這些物品是作
    為幫他與丙○○協調之代價，後來伊有找丙○○協調，甲○○只有說他欠丙○○錢云云（見本院卷第101 頁），對於被
    告甲○○贈送其上開物品之來源、其收受之原因，及是否知
    悉被告甲○○與被告丙○○間是否有糾紛等節，陳述均前後
    不一，足見被告戊○○辯稱其不知被告甲○○交付之上開白
    金項鍊1 條、白金鑽戒2 只、別針1 個為贓物云云，係事後
    卸責之詞，亦非可取。
  5.從而，被告戊○○所辯均不足取。本件被告戊○○收受贓物
    犯行事證明確，應依法論科。
三、核被告甲○○所為，係犯刑法第321 條第1 項第1 款之夜間
    侵入住宅竊盜罪；被告戊○○所為，係犯刑法第349 條第1
    項收受贓物罪；被告丙○○所為，係教唆他人犯刑法第321
    條第1 項第1 款夜間侵入住宅竊盜罪，為教唆犯，依刑法第
    29條第2 項規定，應依其所教唆之罪處罰。公訴意旨謂被告
    丙○○所為係共同犯刑法第321 條第1 項第1 款夜間侵入住
    宅竊盜罪云云，尚有未合，惟本件起訴之基本社會事實相同
    ，本院自應予以審理，並變更其起訴法條（最高法院30年上
    字第1574號判例意旨參照）。至於被告丙○○於教唆夜間侵
    入住宅竊盜後，收受變賣贓物所得款項中之2 萬5000元，其
    受贓行為包括於教唆竊盜行為中，不另成立收受贓物罪。被
    告甲○○前因詐欺案件，經本院以93年度易字第1679號判處
    有期徒刑5 月確定，甫於95年1 月1 日縮刑期滿執行完畢；
    被告丙○○前因施用毒品案件，經臺灣高等法院高雄分院93
    年度上訴字第558 號判處有期徒刑9 月、5 月，應執行有期
    徒刑1 年，又因施用毒品案件，經本院93年度訴字第3355號
    判處有期徒刑8 月、4 月，應執行有期徒刑11月確定，復因
    施用毒品案件，經本院94年度訴字第2189號判處有期徒刑1
    年、4 月，應執行有期徒刑1 年2 月確定，嗣因減刑，經本
    院96年度聲減字第1879號裁定減為有期徒刑6 月、2 月，應
    執行有期徒刑7 月確定，上開數罪合併執行，甫於96年7 月
    30日縮刑期滿執行完畢；被告戊○○前因強制性交、傷害案
    件，經本院91年度訴字第509 號判處有期徒刑5 年、4 月，
    應執行有期徒刑5 年2 月，嗣因減刑，經本院96年度聲減字
    第2191號裁定減為有期徒刑5 年、2 月，應執行有期徒刑5
    年，於97年2 月1 日縮短刑期假釋出監，甫於97年6 月22日
    因假釋期滿未經撤銷視為執行完畢，有臺灣高等法院被告前
    案紀錄表各1 份在卷可憑，被告3 人受有期徒刑執行完畢後
    ，於5 年內故意再犯本件有期徒刑以上之罪，均為累犯，均
    應依法加重其刑。被告甲○○於行竊後，在有偵查犯罪職權
    之機關或公務員尚未發覺其犯罪之前，即於97年12月15日主
    動至高雄縣政府警察局旗山分局美濃分駐所，向警方自首乙
    節，有97年12月15日高雄縣政府警察局旗山分局調查筆錄1
    份在卷為憑（見偵查卷第5 至8 頁），嗣並接受裁判，被告
    甲○○所為符合自首之要件，應依刑法第62條前段規定，減
    輕其刑。被告甲○○所犯之罪有前開刑之加重、減輕事由，
    應依刑法第71條第1 項規定，先加後減。爰審酌被告甲○○
    正值青壯，不思以正當工作賺取所需，竟於夜間侵入住宅竊
    取他人財物，價值共約8 萬3 千元，業據證人即告訴人乙○○於警詢證述在卷（戒子5 只、金鍊2 條、金元寶1 個，價
    值約7 萬8 千元、現金5 千元，共8 萬3 千元，見偵查卷第
    18頁），被告丙○○教唆被告甲○○夜間侵入住宅竊盜，於
    分得變賣贓物所得款項2 萬5000元後，仍貪得無厭，竟委由
    他人向被告甲○○索討贓款，行為固均可議，惟其2 人犯後
    坦承犯行，被告甲○○向警方自首，均尚有悔意，而被告甲○○竊取之50元紀念鈔1 張、10元紀念硬幣4 枚、新加坡硬
    幣1 枚、鈦金屬手環1 個、手鍊裝飾品1 條、白金項鍊1 條
    、白金戒指2 個、白金別針1 個、白K 金項鍊1 條已由告訴
    人領回，有贓物認領保管單1 紙在卷為憑（見偵查卷第32頁
    ），損失已有減少；被告戊○○明知被告甲○○所交付之白
    金項鍊1 條、白金鑽戒2 只、別針1 個均為贓物，仍收受作
    為協調被告甲○○、丙○○間分贓糾紛之代價，且犯後飾詞
    卸責，未見悔意，惟其於警方至其住處執行搜索時，主動將
    收受之贓物交付警方，有扣押筆錄及扣押物品目錄表各1 份
    在卷為憑（見偵查卷第25至29頁），使告訴人得以取回失竊
    之部分財物等一切情狀，分別量處被告3 人如主文第1 、2
    、3 項所示之刑，並考量被告甲○○職業無、教育程度國中
    畢業、家庭經濟狀況勉持，被告戊○○職業農、教育程度高
    職畢業、家庭經濟狀況貧寒等情形，有警詢筆錄之受詢問人
    欄之記載為憑（見偵查卷第5 、13頁），分別諭知被告甲○○、戊○○之易科罰金折算標準，以資懲儆。
據上論斷，應依刑事訴訟法第299 條第1 項前段、第300 條，刑
法第29條、第321 條第1 項第1 款、第349 條第1 項、第47條第
1 項、第62條前段、第41條第1 項前段，刑法施行法第1 條之1
，判決如主文。
本案經檢察官丁○○到庭執行職務。
中    華    民    國    99    年    1     月    28    日
                  刑事第六庭    法  官  曾鈴
以上正本證明與原本無異。
如不服本判決應於收受送達後10日內向本院提出上訴書狀，並應
敘述具體理由；如未敘述上訴理由者，應於上訴期間屆滿後20日
內向本院補提理由書（均須按他造當事人之人數附繕本）「切勿
逕送上級法院」。
中    華    民    國    99    年    1     月    29    日
                                書記官  李月君

附錄本判決論罪科刑法條：
中華民國刑法第321條（加重竊盜罪）
犯竊盜罪而有左列情形之一者，處6 月以上、5 年以下有期徒刑
：
一、於夜間侵入住宅或有人居住之建築物、船艦或隱匿其內而犯
    之者。
二、毀越門扇、牆垣或其他安全設備而犯之者。
三、攜帶兇器而犯之者。
四、結夥三人以上而犯之者。
五、乘火災、水災或其他災害之際而犯之者。
六、在車站或埠頭而犯之者。
前項之未遂犯罰之。

中華民國刑法第349條（普通贓物罪）
收受贓物者，處3 年以下有期徒刑、拘役或5 百元以下罰金。搬
運、寄藏、故買贓物或為牙保者，處5 年以下有期徒刑、拘役或
科或併科1 千元以下罰金。
因贓物變得之財物，以贓物論。

司法院資訊處製作；財團法人民間司法改革基金會備份。
